GIORDANNA DE GREGORIIS

AVENIDA VISCONDE DE SOUZA FRANCO, 601 - APTO 1901 | BELÉM, PA 66053-000

(91) 98898-6521 | contato@gior.me

- gior.me
- linkedin.com/in/gregoriis
- github.com/giordanna

RESUMO PROFISSIONAL

Desenvolvedora web com experiência, trabalhou em vários projetos. Apaixonada e trabalhadora, com propensão para cumprir prazos. Interessada em um papel com uma empresa que promove as melhores práticas e oferece uma grande variedade de projetos de clientes.

HABILIDADES

- Desenvolvimento de projetos web;
- Experiência com linguagens de programação Java, python e C++;
- Experiência com HTML5, CSS3, JavaScript, PHP e MySQL;
- Experiência com frameworks Laravel, Node.js, Bootstrap e jQuery;
- Design gráfico e animação.

EXPERIÊNCIA

UNIVERSIDADE FEDERAL DO PARÁ

Auxiliar Editorial | Belém, PA | Janeiro 2018 – Junho 2018

- Responsável pela produção gráfica e diagramação de diversos materiais criados para a editora universitária EditAedi;
- Auxiliou equipe no desenvolvimento de diversos websites (layouts, templates, logos) ligados ao Núcleo de Inovação em Tecnologias Aplicadas a Ensino e Extensão (NITAE²);
- Configurou, operou e modelou objetos para impressoras 3D;
- Experiência utilizando sistemas UNIX and web server Apache;
- Utilizou as capacidades de programação em PHP, SQL and JavaScript, e outras bibliotecas e frameworks que foram necessárias (Bootstrap, jQuery, etc).

UNIVERSIDADE FEDERAL DO PARÁ

Prestadora de Serviços | Belém, PA | Agosto 2017 – Janeiro 2018

- Responsável pela produção gráfica e diagramação de diversos materiais criados para a editora universitária EditAedi;
- Utilizou as capacidades de programação em PHP, SQL and JavaScript, e outras bibliotecas e frameworks que foram necessárias (Bootstrap, jQuery, etc).

UNIVERSIDADE FEDERAL DO PARÁ

Estagiária | Belém, PA | Fevereiro 2014 – Dezembro 2015

• Responsável pela produção gráfica e diagramação de diversos materiais criados para a editora universitária EditAedi.

EDUCAÇÃO

Belém, PA | 2017

BACHARELADO em Ciência da Computação

Universidade Federal do Pará